臺灣高等法院刑事判決　　　　　　　 100年度上訴字第3238號
上　訴　人
即　被　告　駱瑞祥
選任辯護人　周威君律師
上列上訴人因違反毒品危害防制條例案件，不服臺灣桃園地方法
院100年度訴字第258號，中華民國100年9月8日第一審判決（起
訴案號：臺灣桃園地方法院檢察署99年度偵字第10032號），提
起上訴，本院判決如下：
    主  文
原判決撤銷。
駱瑞祥販賣第二級毒品，累犯，處有期徒刑年捌月，扣案搭配
門號0000000000號白色三星行動電話壹支（含SIM卡
壹枚）、未扣案犯罪所得新台幣伍佰元均沒收；未扣案犯罪所得
新台幣伍佰元如全部或一部不能沒收時，以其財產抵償。
    事  實
一、駱瑞祥（綽號紅毛）前於民國（下同）94年間，(一)因違反毒
    品危害防制條例案件，經臺灣桃園地方法院於95年1月9日以
    94年度訴字第2179號判決判處有期徒刑6月、8月，定應執行
    刑有期徒刑1年確定；又於95年間，(二)因違反毒品危害防制
    條例案件，經臺灣桃園地方法院於96年1月22日以95年度訴
    緝字176號判決判處有期徒刑1年2月、6月，並定應執行之刑
    有期徒刑1年4月確定；再於96年間，(三)因違反毒品危害防制
    條例案件，經臺灣桃園地方法院於96年5月21日以96年度訴
    字第589號判決判處有期徒刑1年2月、6月，並定應執行有期
    徒刑1年6月確定。上開案件(一)經臺灣桃園地方法院以96年度
    聲減字第2428號裁定減刑並定應執行之刑有期徒刑6月；案
    件(二)、(三)亦經臺灣桃園地方法院以上揭裁定減刑並定應執行
    之刑有期徒刑1年6月確定，並接續執行，於97年8月27日假
    釋期中交付保護管束出監，於97年12月18日保護管束期滿，
    假釋未經撤銷，其未執行之刑視為已執行而執行完畢。
二、詎駱瑞祥仍不知悔改，於99年2月28日某時，林奇德以其持
    用行動電話撥打駱瑞祥所有搭配門號0000000000號白色三星
    行動電話，聯繫購買第二級毒品甲基安非他命事宜，駱瑞祥
    明知甲基安非他命為毒品危害防制條例第2條第2款列管之第
    二級毒品，依法不得販賣，竟基於販賣第二級毒品之犯意，
    應允將第二級毒品甲基安非他命販賣林奇德，約定既妥，遂
    於同日下午6、7時許，林奇德前往桃園縣中壢市○○路52號
    3樓316室駱瑞祥住處，經駱瑞祥先以所有之綠色削尖吸管將
    第二級毒品甲基安非他命分裝至小型分裝夾鏈袋後，駱瑞祥
    以新臺幣（下同）500元之價格，將該經分裝之第二級毒品
    甲基安非他命1包，販賣林奇德1次，並收受林奇德交付之購
    毒現金500元。嗣於同年3月29日晚間9時30分許，駱瑞祥因
    另案通緝為警逮捕，並徵其同意在上址搜索及扣得前揭白色
    三星行動電話1支（含SIM卡1枚），從而查悉上情。
三、案經桃園縣政府警察局蘆竹分局報告臺灣桃園地方法院檢察
    署檢察官偵查起訴。
    理  由
壹、證據能力部分：
一、按被告以外之人於審判外之言詞或書面陳述，除法律有規定
    者外，不得作為證據，刑事訴訟法第159條第1項定有明文。
    查證人林奇德於警詢之供述，對被告而言，係被告以外之人
    於審判外之言詞陳述，被告之辯護人於原審已否認其證據能
    力，查無傳聞法則例外之情形，自不得作為證據。
二、按被告以外之人於偵查中向檢察官所為之陳述，除顯有不可
    信之情況者外，得為證據，刑事訴訟法第159條之1第2項亦
    有明文。查證人林奇德偵查中向檢察官所為之證述（見偵查
    卷第138頁至第140頁），屬被告以外之人於審判外所為之陳
    述，依刑事訴訟法第159條第1項規定，雖屬傳聞證據。然現
    階段刑事訴訟法規定檢察官代表國家偵查犯罪、實施公訴，
    依法其有訊問被告、證人及鑑定人之權，證人、鑑定人且須
    具結，檢察官偵查中向被告以外之人所取得之陳述，原則上
    均能遵守法律規定，不致違法取供，其可信度極高，是以，
    刑事訴訟法於92年2月6日修正時，即為兼顧理論與實務，以
    該法第159條之1第2項規定，除顯有不可信之情況者外，得
    為證據。本院審酌前開證人於檢察官訊問時，分別經檢察官
    諭知證人有具結之義務及偽證之處罰並命朗讀結文具結擔保
    其證言之真實性後，以證人身分於檢察官面前完整、連續陳
    述經歷，且查無違法取證之瑕疵存在，是非出於顯有不可信
    之情況，依刑事訴訟法第159條之1第2項之規定，自得為證
    據。
三、被告偵查時自白任意性部分：查被告於原審審判期日辯稱略
    以：我83年那件販賣也是有1個咬我，我就被判了，那天檢
    察官說有人指證我，又說我承認會判比較輕，我因一時害怕
    又迷糊才承認，我對法律真的不是很了解，可是我後來回去
    想，我就只是幫人拿東西而已，根本沒有賣云云（見原審卷
    第108頁），爭執其自白之任意性。然查被告於99年11月12
    日偵查中自白犯行，經原審勘驗是次訊問過程之錄影光碟，
    作成勘驗筆錄(原審卷第48頁至50頁、第81頁)，勘驗結果可
    知，檢察官問話語氣平和，並告知於偵查中及審判中自白，
    得以減輕其刑之規定，被告乃為認罪之意思表示，檢察官並
    沒有施用強暴、脅迫等不正之方法違法訊問之情事，其自白
    具任意性，且與證人林奇德之證述相符，其自白有證據能力
    ，堪以認定。
貳、實體部分：
一、訊據上訴人即被告駱瑞祥固不否認其綽號「紅毛」並有於前
    開時地將第二級毒品甲基安非他命分裝後交付林奇德，及林
    奇德亦有交付其500元之事實，然矢口否認前開販賣第二級
    毒品之犯罪事實，辯稱：我的綽號叫「紅毛」，林奇德之前
    也有託我買過安非他命，99年2月28日林奇德先打電話給我
    ，後來直接到我家找我，我的電話是0000000000號，他說他
    跟公司借支，要我幫他拿500元的安非他命，我跟他說你跟
    公司借錢，是否要還我之前先向我借的錢，他說他只跟公司
    借500元，我就把他趕出去，後來他在外面敲門，我怕他吵
    到左鄰右舍，所以我就拿了我手上的安非他命挖了點給他，
    分量不到500元，500塊是他一來時就交給我的，500元一開
    始林奇德是託我買毒用的沒錯，但我要他先還我欠款，我才
    要幫他拿，所以我只是轉讓毒品給他而已，可能是我向他討
    錢時口氣不好，所以他是要報復我。林奇德會欠我錢是因為
    跟我買臺ＧＰＳ衛星導航，我以2,000元賣給他，但他錢一
    直沒有給我云云。被告選任辯護人為被告辯稱：卷內有被告
    使用手機之雙向通聯紀錄，看不出來99年2月28日林奇德有
    與被告聯絡，林奇德有二隻手機，後來說用0982的手機與被
    告聯絡，但是通聯紀錄上都看不出來云云。
二、經查：
(一)上揭犯罪事實，業據被告於偵查中坦承不諱，並明確為認罪
    之表示（見偵查卷第210頁），經原審於審判期日勘驗該次
    訊問過程之錄影光碟後認為無誤，此有原審審判期日筆錄及
    勘驗筆錄在卷可證（見原審卷第81頁及該頁背面、第48頁至
    第50頁）。證人林奇德於偵查中證稱：我向「紅毛」買過毒
    品10幾次，自98年10間至99年2月底，99年2月28日因為當天
    我向公司預支薪資，我之前欠「紅毛」錢，當天我以我公司
    的0982行動電話打給「紅毛」的0000000000，電話中我跟「
    紅毛」說我是誰，要去他那，問他有沒有，他說有，就叫我
    過去，我開車去「紅毛」位於中北路52號3樓租屋處，到了
    後我有打電話給「紅毛」，也有按門鈴，「紅毛」開門讓我
    進去，我給紅毛5張百元鈔票共500元現金，「紅毛」給我1
    包安非他命，大約0.2、0.3公克，買完我就走了，之前向紅
    毛買毒都是在他的租屋處，都我去找他的，「（是向『紅毛
    』買，不是『紅毛』免費送你嗎？）我是用買的」，我跟紅
    毛除了買毒品有金錢往來外，並沒有其他的金錢往來等語(
    偵卷第138頁、139頁)；於原審審理時證稱：我認識被告，
    以前都叫他「紅毛」，0000000000是好像是我之前申辦持用
    的電話，我以前有施用毒品，「（請問你毒品來源為何？）
    從他（指向駱瑞祥）那邊拿的」，「（你在檢察官偵訊的時
    候作證說你從98年10月到99年2月底有向被告買毒品，買過
    10幾次，這是你說的嗎？）是」，本案99年2月28日我有跟
    被告購買毒品，我那時候跟公司預支薪水，預支完就去他那
    邊，我打他的大哥大，我跟他說我是誰，然後說我現在過去
    ，然後到他的租屋處，我有拿到毒品，「（你在檢察官面前
    作證時說你那天99年2月28日，你跟公司預支薪水，因為之
    前欠『紅毛』錢，你當天以公司的0982行動電話打給『紅毛
    』的0000000000，電話中你向『紅毛』說你是誰，要去他那
    裡，問他有沒有，他說有，就叫你過去，你開車去『紅毛』
    於中北路52號3樓的租屋處，到了之後，你有打電話給『紅
    毛』，也有按門鈴，『紅毛』就開門讓你進去，你給『紅毛
    』5張百元鈔，共500元現金，『紅毛』給你1包安非他命，
    約0.2、0.3公克，買完你就走了，是否為你所述？）對」，
    我有拿5張100元的現金給「紅毛」，我有拿到1包0.2、0.3
    公克的安非他命，「（你需要毒品的時候就是找『紅毛』嗎
    ？）之前是」，我快要到被告家之前會再打1通電話，到了
    就是直接按門鈴，「（請問你是否確定99年2月28日這天有
    向被告買毒品？）因為那天剛好是我們公司預支薪水的日子
    」，我不太確定是不是都有打2通電話，反正我要過去的時
    候會打1通，快到的時候1通不一定，有時候有，有時候沒有
    ，我在99年2月28日之前有欠被告錢、「（是因為什麼原因
    欠被告錢？）就是先跟他借」「（你是跟公司借支所以才過
    去的，代表你是下班之後才過去的，還是上班時間溜班過去
    的？）應該算上班時間」，我那時候時間不一定，「（你2
    月28日，你借支那天上班時間是幾點到幾點？）7點，因為
    我那時候我不知道我有沒有下臺中，所以我不敢確定時間」
    ，「（你是從臺中趕回來？）對，因為我是跑中部的車子，
    所以我們的車子都會下臺中，所以我不記得那天我有沒有去
    ，所以我不知道我下班的時間」，「（你不記得你有沒有下
    去臺中？）對，因為那麼久了」，「（你剛才說是上班時間
    溜出來的，意思是說你專程從臺中到被告那邊？）沒有，那
    天我在大園」，「（是剛好回來嗎？）那時候還沒有下去臺
    中，我們晚上才會下臺中，所以下班時間我不敢確定」，「
    （所以你上班時間是幾點到幾點？）就是8點到晚上8點」，
    （見原審卷第98頁背面至第102頁背面）等語，核其所證其
    前已向被告購毒，平日係以所有門號0000000000號撥打被告
    持用電話，於99年2月28日因向公司借支，於上班時間持開
    頭0982之行動電話撥打被告持用之0000000000號行動電話聯
    絡後，前往被告承租套房購毒之情形，並無不一致之處。依
    上開證述，林奇德係以借支的500元交付被告，被告直接交
    付1包0.2、0.3公克的甲基安非他命，並非託被告再向上手
    購買毒品甚明。
(二)至99年2月28日被告所有上揭門號0000000000號，雖無與開
    頭0982之行動電話門號通話乙事，此有雙向通聯記錄在卷可
    證（見偵查卷第173頁至第178頁）。然經原審質問其當日聯
    絡情形，證人稱：「（你剛剛說2月28日這天你是用公司098
    2的門號打，是公司發給你們用的電話嗎？）對」，「（號
    碼是否記得？）不記得」（見原審第102頁），「（你確定
    你是用0982的電話嗎？）應該是」，「（還是你根本沒有打
    電話，就直接去他家？）那時候我記得我在公司門口打電話
    」，「（【提示偵查卷172頁以下被告通聯紀錄】從2月28日
    的凌晨1點32分開始到28日當天晚上的11點58分時為止，跟
    被告門號有互通訊息的門號有沒有你所謂0982的門號？）這
    要問公司才知道，因為這已經很久的電話，我都沒有在記電
    話號碼」，「（那為何你印象是0982開頭的電話？）因為我
    是知道是亞太而已」，「（你確定你有打電話跟他聯絡？）
    是」，「（但是否是0982你現在不敢確定了？）不敢確定」
    等語（見原審卷第103頁），仍肯定於99年2月28日確有持用
    行動電話與被告連絡一事，證諸被告亦稱是日證人有撥打行
    動電話與其聯絡（見審訴卷第24頁），核與證人林奇德所述
    相符，足以佐認證人所證前情並非子虛。被告於本院再聲請
    傳喚證人林奇德，惟證人林奇德於原審已到庭作證，其陳述
    明確，且其證述當時使用之電話號碼已不得記憶，自無再行
    傳喚之必要。
(三)又是次購毒金額，證人於偵查時均稱係500元（見偵查卷第
    第139頁）；於原審審理時則稱係2,000元（見原審卷第99頁
    背面），稍有出入，然考以證人於偵查時所證之際距離購毒
    之時最近，理應對於購毒經過及相關細節之記憶最為明晰，
    且證人供述向被告購毒十餘次，本件僅係其中一次，金額難
    免混淆，認此節出入不過係因本案審理期日距事發之際已過
    年餘，引致證人記憶稍有模糊使然，當仍應以證人於偵查時
    所證最為可取，況證人經提示筆錄後亦復回憶當日購毒金額
    係500元（見原審卷第100頁）；被告於原審審理時亦自承於
    99年2月28日林奇德係交付其500元（見原審第108頁背面）
    ，核與證人所證亦相符，足堪認定。
(四)關於被告所辯當日證人林奇德係返還先前向其購買ＧＰＳ所
    欠款項2000元乙節，證人並於原審審理時明確證稱：「（對
    於被告所述有何意見？）他說的是謊話，並不是像他講的那
    樣，因為ＧＰＳ已經壞掉，我怎麼可能去買1個壞的機器」
    ，「（可是壞掉是你自己在說的，他說是好的，只是舊的而
    已？）是壞的好不好，不然可以去問，我還拿去那邊修，而
    且付了運費200元。在環南路、中豐路的轉角不知道是全國
    電子還是燦坤」，「（所以代表你確實有買下來？）我沒有
    買，他是叫我先拿去修，看能不能用」，「（修不好，結果
    呢？）結果就還他了」，「（那你付的這200元修理費呢？
    ）就自己吃下來，不然怎麼辦」，「（請問你欠的這2,000
    元是跟他買幾次安非他命所欠下來的？）大概2、3次吧」，
    「（那他都願意讓你賒欠？）對」，「（既然他都願意讓你
    賒欠，為何2月28日你刻意的先跟公司借支500元之後，然後
    再拿500元去跟他買？）因為他說已經欠的太多，每次說什
    麼時候要還都沒有，所以這次去跟他拿一定要現金」，「（
    你既然跟公司預支薪水為何不預支2,500元？）因為我們公
    司老闆娘很摳，我也是跟小姐先借，那天是預支日」，「（
    那既然有預支日，表示公司可以讓你們借錢，不是公司的制
    度嗎？為什麼不預支2500元？）因為我預支的薪水還沒有下
    來，30日才會下來，我們是28日預支，可是要等臺中公司發
    下來才會有錢，所以我跟公司的小姐先借的，我知道那天是
    我們的預支日」等語（見原審卷第104頁背面至第105頁背面
    ），否認其因向被告購買衛星導航機積欠被告債務，所欠被
    告債務2,000元純因歷次向被告購毒陸續積欠，以致是次向
    被告購毒前，被告言明須其給付現金，其向公司借支後以現
    金500元向被告購毒乙節，證述甚明。參以被告於原審審理
    時自稱：我跟林奇德2個沒有什麼交情，「（純粹是交易？
    ）之前有在一起用，人家介紹認識就這樣」，「（會碰面往
    來純粹就是因安非他命？）是」（見原審卷第104頁）；於
    原審行準備程序時亦承：我跟林奇德是朋友介紹認識，普通
    交情而已（見原審卷第24頁背面）等語，顯然被告與林奇德
    關係純奠基於毒品之聯絡、往來，並無何等故舊恩怨嫌隙可
    言，當難認證人有反於真實甘冒偽證罪責而勢將入監服刑及
    來日恐遭報復之風險，憑空捏造不利於被告證詞之必要。再
    查被告稱與林奇德間之聯絡、往來關係，亦與證人林奇德警
    詢及原審審理時證稱其所欠被告金錢純因購毒一節（見偵查
    卷第139頁，原審卷第104頁），完全相符。嗣警方於99年3
    月29日21時30分許，在桃園縣中壢市○○路52號3樓316室查
    獲搭配門號0000000000號白色三星行動電話1支（含SIM卡1
    枚）等物，並有桃園縣政府警察局蘆竹分局搜索扣押筆錄、
    扣押物品目錄表、扣押物品照片等件在卷可稽。是以前開補
    強證據已足資擔保被告偵查時所為之任意性自白具有相當程
    度之真實性，而得確信被告前述自白之犯罪事實確屬真實。
    被告所辯前情無非犯後卸責之詞，洵無足採。再者，被告所
    辯若為實在，則為無端受刑事訴追及處罰，又為免受冤獄，
    被告早應於偵查時當應就林奇德交付之500元，係因為清償
    債務一節予以申辯，非應遲至原審行準備程序時始行提出，
    更不應於偵查時為認罪之表示，考以被告早於85年間，即因
    違反麻醉藥品管理案件，經原審以85年度訴字第439號判決
    定應執行之刑有期徒刑5年8月確定，並於93年9月9日縮刑期
    滿執行完畢，此有本院被告前案紀錄表在卷可稽，由是可知
    被告對於刑事訴追、審判及執行程序知之甚詳，自無於偵查
    時隱匿所知之利己抗辯事實之理，應認被告所辯前情係出於
    事後虛編杜撰，自不可採。
(五)被告固有於警詢及偵查時稱其毒品來源係綽號「小高」之高
    繹勝（見偵查卷第8頁、第51頁），然查高繹勝於99年間，
    因違反毒品危害防制條例案件，僅經起訴涉犯施用第一、二
    級毒品罪，經臺灣桃園地方法院於99年9月24日以99年度審
    訴字第1554號判決定應執行之刑有期徒刑7月，於99年12月
    16日易科罰金執行完畢，此有高繹勝之被告前案紀錄表在卷
    可稽（見原審卷第30頁至第33頁），堪認被告之供述顯不足
    令偵查機關憑認高繹勝涉犯販賣或轉讓毒品等罪嫌另據以對
    之追訴，即無何等因被告供述而查獲高繹勝之情，是被告並
    無毒品危害防制條例第17條第1項減輕其刑事由，亦足認定
    。
(六)綜上所述，被告販賣第二級毒品甲基安非他命犯行，應堪認
    定。
三、核被告所為，係犯毒品危害防制條例第4條第2項販賣第二級
    毒品罪。被告前有如事實欄所載之犯罪科刑執行情形，有本
    院被告前案紀錄表在卷可稽，被告於有期徒刑執行完畢後，
    5年以內故意再犯本件有期徒刑以上之罪，為累犯，依刑法
    第47條第1項及第65條第1項規定，祇就法定刑有期徒刑及罰
    金部分加重其刑，無期徒刑則不得加重。又按刑法第59條賦
    予法院裁量權，如認「犯罪之情狀可憫恕，認科以最低度刑
    仍嫌過重者，得酌量減輕其刑」，俾使法院就個案之量刑，
    能斟酌至當。而刑法第59條規定犯罪之情狀可憫恕者，得酌
    量減輕其刑，其所謂「犯罪之情狀」，與同法第57條規定科
    刑時應審酌之一切情狀，並非有截然不同之領域，於裁判上
    酌減其刑時，應就犯罪一切情狀（包括第57條所列舉之10款
    事項），予以全盤考量，審酌其犯罪有無可憫恕之事由（即
    有無特殊之原因與環境，在客觀上足以引起一般同情，以及
    宣告法定低度刑，是否猶嫌過重等等），以為判斷（最高法
    院38年台上字第16號、45年台上字第1165號、51年台上字第
    899號判例參照）。查被告固有販賣第二級毒品之行為，惟
    其於本案起訴販賣之次數只有1次，販毒對象為林奇德1人，
    所得僅500元，是被告獲利甚微，其犯罪情節，與大盤毒梟
    或集團性販毒情形有別，對社會治安及國民健康之危害較小
    ，惡性尚非重大不赦，若以毒品危害防制條例第4條第2項之
    法定最低本刑有期徒刑7年，實屬情輕法重，在客觀上足以
    引起一般之同情，尚有堪資憫恕之處，是本院認即令處以最
    低度刑罰有期徒刑7年猶嫌過重，爰均依刑法第59條之規定
    酌量減輕其刑。
四、原審認被告罪證明確，予以論罪科刑，固非無見。惟(一)、
    證人林奇德於警詢之供述屬傳聞證據，且無傳聞法則例外之
    情形，原審認有證據能力，與法不合；(二)、被告僅販賣毒
    品1小包，所得甚微，有法重情輕情事，原審未依刑法第59
    條之規定酌量減輕其刑，量刑亦有未洽；(三)、被告於99年
    3月29日為警查獲之物，除白色三星手機外，與本件販賣毒
    品並無關聯，原審就扣案之削尖吸管、夾鏈袋諭知沒收，亦
    不適法(詳下述)。被告上訴猶執前詞，否認犯罪，雖為無理
    由，惟原判決既有如上可議之處，自無可維持，應由本院將
    原判決撤銷改判。爰審酌被告值青壯之年，不思憑勞力賺取
    生活所需，販賣毒品以圖利，但其於毒品販賣網路居於下游
    地位，本案販賣毒品亦非屬大量，然查其前因違反麻醉藥品
    管理條例暨毒品危害防制條例案件，已經判決科刑確定情形
    ，已如前述，其經執行完畢後，竟不思悔改，再犯罪質相同
    之罪，顯然歷刑事司法程序未改過向善，其販賣毒品助長毒
    品之流通，被告於偵查時坦承犯行，然於原審暨本院審理時
    復以前情矯飾，態度尚難謂佳，再考其犯行動機、目的、手
    段、生活狀況、智識程度等一切情狀，量處如主文第二項所
    示之刑。
五、末扣案搭配門號0000000000號白色三星行動電話1支（含SIM
    卡1枚），為被告與林奇德聯絡毒品販賣事宜所用之物，已
    如前述，應依毒品危害防制條例第19條第1項沒收之。未扣
    案被告犯販賣第二級毒品罪所得500元，為被告基於買賣關
    係自林奇德受讓取得所有，係因犯罪所得之物，亦應依毒品
    危害防制條例第19條第1項規定，宣告沒收，如全部或一部
    不能沒收時，以其財產抵償。至其餘扣押之物，包括外觀綠
    色、紅色、粉紅色削尖吸管各1支及小型分裝夾鏈袋、甲基
    安非他命3包、葡萄糖粉1包、削尖吸管2支、電子磅秤2臺、
    海洛因殘渣袋35個、分裝杓1支、大型分裝夾鏈袋18個，均
    係99年3月29日21時30分許在被告居所查獲，距本件犯行已
    逾一月，難認係供本件犯罪所用之物，爰不宣告沒收之。
據上論斷，應依刑事訴訟法第369條第1項前段、第364條、第299
條第1項前段，毒品危害防制條例第4條第2項、第19條第1項，刑
法第11條前段、第47條第1項、第59條，判決如主文。
本案經檢察官彭南雄到庭執行職務。
中    華    民    國  100    年    12    月    28    日
            刑事第十七庭  審判長法  官  王炳梁
                                法  官  黃雅芬
                                法  官  陳世宗
以上正本證明與原本無異。
如不服本判決，應於收受送達後10日內向本院提出上訴書狀，其
未敘述上訴之理由者並得於提起上訴後10日內向本院補提理由書
（均須按他造當事人之人數附繕本）「切勿逕送上級法院」。
                                書記官  李佳穎
中    華    民    國   100    年    12    月    28    日
附錄：本案論罪科刑法條全文
法條：毒品危害防制條例第4條第2項
製造、運輸、販賣第一級毒品者，處死刑或無期徒刑；處無期徒
刑者，得併科新臺幣 2 千萬元以下罰金。
製造、運輸、販賣第二級毒品者，處無期徒刑或 7 年以上有期
徒刑，得併科新臺幣 1 千萬元以下罰金。
製造、運輸、販賣第三級毒品者，處 5 年以上有期徒刑，得併
科新臺幣 7 百萬元以下罰金。
製造、運輸、販賣第四級毒品者，處 3 年以上 10 年以下有期
徒刑，得併科新臺幣 3 百萬元以下罰金。
製造、運輸、販賣專供製造或施用毒品之器具者，處 1 年以上
7 年以下有期徒刑，得併科新臺幣 1 百萬元以下罰金。
前五項之未遂犯罰之。